最　高　行　政　法　院　裁　定
　　　　　　　　　　　　　94年度裁字第00578號
抗　告　人　甲○○
上列抗告人因與相對人臺灣基隆地方法院檢察署間刑事事件，抗
告人不服中華民國92年11月26日臺北高等行政法院92年度訴字第
2683號裁定，提起抗告，本院裁定如下︰
　　主  文
抗告駁回。
抗告訴訟費用由抗告人負擔。
　　理  由
一、按「公法上之爭議，除法律別有規定外，得依本法提起行政
    訴訟。」「訴訟事件不屬行政法院之權限者，行政法院應以
    裁定駁回之」行政訴訟法第二條定有明文。次按檢察機關實
    施之犯罪偵查、訴追程序，係以實現國家刑罰權為目的之司
    法程序，屬於廣義司法權之行使，與一般行政行為有別，人
    民對之如有不服，應循刑事訴訟法所定之特別程序提出救濟
    ，非屬行政爭訟救濟範圍之事項。
二、抗告意旨略謂：抗告人不服檢察機關不起訴處分，對之可提
    起行政爭訟，始符法律之前人人平等原則；況檢察官不起訴
    處分書，亦應經法官審理才合法，且本件不起訴處分書是由
    檢察事務官製作，當然違背法令。為此，提起抗告，請求廢
    棄原審裁定等語。
三、經查，本件抗告人因不服相對人民國92年1月7日基檢清仁91
    他165第00249號至第00251號簽結函、同年1月15日基檢清愛
    92他9字第00972號簽結函及同年1月24日基檢清誠92他21字
    第01626號簽結函、91年度偵字第2504號不起訴處分書、90
    年度偵字第4111號不起訴處分書及91年度偵字第3675號不起
    訴處分書，循序提起行政訴訟。原審法院審理結果，以：本
    件抗告人提起之訴訟，係對司法偵查機關所為之偵查結果不
    服，本應循刑事訴訟程序尋求救濟，非屬行政法院之權限甚
    明。訴願決定以本件係屬刑事訴訟範疇，非屬訴願救濟範圍
    內之事項，以程序不合而予以不受理，並無不合為由，裁定
    駁回抗告人之訴，揆諸首揭說明，核無違誤。又對檢察官不
    起訴或簽結，均可循刑事訴訟法等相關法規獲得救濟，符合
    法律之前人人平等原則；至於不服不起訴處分，可依刑事訴
    訟法第256條之規定，經原檢察官向直接上級法院檢察署檢
    察長或檢察總長聲請再議。本件上開不起訴處分書均由檢察
    官製作，於法並無不合。抗告人抗告意旨，無非其主觀法律
    見解，核無足採。綜上所述，抗告人抗告意旨難認為有理由
    ，應予駁回。
四、據上論結，本件抗告為無理由，爰依行政訴訟法第272條、
    第104條、民事訴訟法第492條第1項、第95條、第78條，裁
    定如主文。
中    華    民    國    94    年    4    月    7      日
                  第三庭審判長法  官　廖　政　雄
                              法  官　林　清　祥
                              法  官　鍾　耀　光
                              法  官　姜　仁　脩
                              法  官　胡  國  棟
以  上  正  本  證  明  與  原  本  無  異
中    華    民    國    94    年    4    月    7      日
　　　　　　　　　　　　　　　書記官　莊　俊　亨
